臺灣高等法院臺南分院刑事裁定　　　　　 100年度抗字第55號
抗 告 人
即受刑人　王緯翔
上列抗告人因聲請撤銷緩刑案件，不服臺灣臺南地方法院中華民
國100 年1 月4 日第一審裁定(100年度撤緩字第1 號) ，提起抗
告，本院裁定如下：
    主  文
抗告駁回。
    理  由
一、抗告意旨略以：抗告人即受刑人王緯翔前犯業務侵占案件之
    犯罪時間係民國96年9 月19日起至96年12月29日止，而抗告
    人在案發前即已離職；另為謀承攬水電保養工程，一時失慮
    ，才於98年7 月間再犯偽造公印文罪，二案皆於99年3 月為
    警臨檢時，始知經通緝在案。故並不符合刑法第75條之1第1
    項第2 款規定「緩刑期內因故意犯他罪，而在緩刑期內受六
    月以下有期徒刑、拘役或罰金之宣告確定者」。且抗告人前
    後二案雖均係與其所任職或經營之水電工作有關，惟抗告人
    已改過自新，且重新回到告訴人林俊吉所經營之「宏欣水電
    行」任職，信無再犯之虞，為此依法提起抗告，請求撤銷原
    裁定，維持緩刑云云。
二、原聲請意旨略以:
(一)受刑人王緯翔因犯侵占案件，前經臺灣臺南地方法院( 下稱
    臺南地院 )於民國99年6月29日以99年度易字第733號判處有
    期徒刑十月，緩刑三年，並於同年8月2日確定。
(二)該受刑人在緩刑期前即98年7 月31日，故意更犯共同偽造文
    書罪，經臺灣高雄地方法院(下稱高雄地院)於99年10月6 日
    以99年度審簡第2220號判處有期徒刑三月，並於同年11月4
    日確定，因而，依刑法第75條之1第1項第1 款之規定，聲請
    將上述緩刑之宣告予以撤銷。
三、原裁定意旨略以: 經核受刑人上述兩案判決正本，認與刑法
    第75條之1第1項第2款(聲請意旨所引條文為刑法第75條之1
    第1項第1款 )之規定相符，且受刑人係於所犯前開侵占案件
    偵查、通緝期間，復於98年7、8月間犯前開偽造公印文及特
    許文書罪，而前後二案均與其所任職或經營之水電工作有關
    ，顯見其犯罪並非偶發初犯，故其原宣告之緩刑難收其預期
    效果，而有執行刑罰之必要，應撤銷其緩刑之宣告等語。
四、按受緩刑之宣告而有下列情形之一，足認原宣告之緩刑難收
    其預期效果，而有執行刑罰之必要者，得撤銷其宣告：一、
    緩刑前因故意犯他罪，而在緩刑期內受六月以下有期徒刑、
    拘役或罰金之宣告確定者。二、緩刑期內因故意犯他罪，而
    在緩刑期內受六月以下有期徒刑、拘役或罰金之宣告確定者
    。刑法第75條之1 第1 項第1 款、第2 款定有明文。
五、經查:
(一)本件抗告人即受刑人王緯翔前於96年間因犯侵占案件，經臺
    南地院於民國99年6 月29日以99年度易字第733 號判處有期
    徒刑十月，緩刑三年，於同年8 月2 日確定在案；復於【緩
    刑期前】即98年7 月31日，故意更犯共同偽造文書罪，經高
    雄地院於99年10月6 日以99年度審簡第2220號判處有期徒刑
    三月，於同年11月4 日確定，此有臺灣高等法院被告前案紀
    錄表在卷可稽。
(二)經核受刑人前開二案之判決情節，認與刑法第75條之1第1項
    第1款之規定相符，原裁定認本件係符合刑法第75條之1第1
    項第2 款之規定，顯係誤繕。抗告意旨就此部分指摘原裁定
    失當，雖非無由。惟查受刑人係於所犯前開侵占案件偵查通
    緝期間，復於98年7、8月間犯前開偽造文書罪，而前後二案
    均與其所任職或經營之水電工作有關，顯見其犯罪並非偶發
    初犯，故其原宣告之緩刑難收其預期效果，而有執行刑罰之
    必要，應撤銷其緩刑之宣告。從而，原審判決雖就前開規定
    有所誤繕，惟就依檢察官聲請，撤銷受刑人前開緩刑宣告之
    裁定結果，尚無不合。抗告意旨以抗告人已改過自新，重回
    原受僱之水電行任職，而無再犯之虞云云，則無理由，其抗
    告應予駁回。
六、據上論結，應依刑事訴訟法第412條，裁定如主文。
中    華    民    國   100    年    2     月    25    日
                  刑事第六庭    審判長法  官  董武全
                                      法  官  孫玉文
                                      法  官  賴純慧
以上正本證明與原本無異。
不得再抗告。
                                      書記官  蔡宜均
中    華    民    國   100    年    2     月    25    日